【裁判字號】    90,親,10
【裁判日期】    900606
【裁判案由】    否認婚生子女
【裁判全文】
臺灣屏東地方法院民事判決  九十年度親字第一○號
    原        告  乙○○
    訴 訟 代理人  丙○○
    被        告  甲○○
    兼法定代理人  丁○○
右當事人間請求否認子女事件，本院判決如左：
    主      文
確認被告甲○○非被告丁○○與原告所生之子女。
訴訟費用由被告負擔。
    事      實
甲、原告方面：
一、聲明：求為判決如主文第一項所示。
二、陳述：
    原告與被告丁○○於民國七十八年十月二十六日結婚，嗣雙方因感情不睦，原告
    旋於同年十一月十日獨自遷出，未再與被告同居，兩人感情已瀕破裂，終於七十
    九年十二月二十日依法辦理離婚登記，有戶籍謄本可稽。不料被告在原告未與其
    同居期間，竟在外與他人受孕，並於七十九年十月二十四日產下一子，取名為甲
    ○○，而於七十九年十二月二十日兩造離婚時，復未告知原告，此由被告遲至八
    十二年間始為甲○○辦理戶口申報可證。迄九十年元月初，被告忽向屏東縣新園
    鄉調解委員會聲請調解，表明上情，請求原告原諒，原告念父子關係乃人倫大事
    ，而被告甲○○既非原告親生，亦從未經原告撫育，道德、感情兩不相存，自無
    強使為法律上親子關係存在之必要，爰予寬宥被告所請，有調解筆錄可證。按夫
    妻之一方能證明妻非自夫受胎者，得提起否認之訴，民法第一千零六十三條第二
    項定有明文，原告既於頃近經被告告知，始知甲○○出生之事實，自得依法提起
    本件訴訟。
三、證據：提出戶籍謄本及屏東縣新園鄉調解委員會調解筆錄各一件為證。
乙、被告方面：
一、聲明：同意原告請求。
二、陳述：
    被甲○○確係被告丁○○與訴外人許進全同居所生，現兩人並已結婚。
三、證據、聲請囑託高雄醫學大學附設中和紀念醫院實施親子關係鑑定。
    理      由
一、本件原告主張其與被告丁○○於七十八年十月二十六日結婚，旋因雙方感情不睦
    而分居，嗣於七十九年十二月二十日離婚，詎被告丁○○於離婚前竟與他人同居
    受孕，並於同年十月二十四日生育被告甲○○，而原告則始終受其隱瞞，頃於九
    十年一月間因被告丁○○就此向屏東縣新園鄉調解委員會聲請調解，原告始知悉
    上情。被告甲○○既非被告丁○○自原告受胎所生，爰依民法第一千零六十三條
    第二項規定，提起本件否認子女之訴。
二、查原告主張前開事實，業據其提出與所述相符之戶籍謄本及屏東縣新園鄉調解委
    員會調解筆錄等件為證，並經被告丁○○同此陳述。而經本院囑託高雄醫學大學
    附設中和紀念醫院實施親子關係鑑定結果，亦認：「根據人類遺傳標記檢查結果
    顯示，無法否定甲○○與許進全之親子關係。」有該醫院高醫附秘字第一一一
    六號函所附親子鑑定結果報告書在卷可稽，應堪信原告之主張為實在。
三、被告甲○○既非被告丁○○自原告受胎所生，則原告依民法第一千零六十三條第
    二項規定，於知悉後一年內提起本件否認子女之訴，於法即無不合，爰判決如主
    文第一項所示。
據上論結，本件原告之訴為有理由，並依民事訴訟法第七十八條，判決如主文。
中      華      民      國    九十      年      六      月      六      日
                                          臺灣屏東地方法院民事第二庭
~B法      官  洪  有  川
右為正本係照原本作成。
如對本判決上訴應於判決送達後二十日內向本院提出上訴狀。
~B法院書記官  陳  惠  蓉
中      華      民      國    九十      年      六      月      六      日


司法院資訊處製作；財團法人民間司法改革基金會備份。
